【裁判字號】    97,消債更,624
【裁判日期】    970930
【裁判案由】    更生
【裁判全文】
臺灣桃園地方法院民事裁定          97年度消債更字第624號
聲  請  人
即  債務人  陳建平
上列當事人聲請消費者債務清理事件，本院裁定如下：
    主  文
更生之聲請駁回。
本院於民國九十七年八月二十六日所為之九十七年度消債更字第
六二四號保全處分裁定，應予撤銷。
聲請費用由聲請人負擔。
    理  由
一、按更生之聲請有下列情形之一者，應駁回之：一、債務人曾
    依本條例或破產法之規定而受刑之宣告；二、債務人曾經法
    院認可和解、更生或調協，因可歸責於己之事由，致未履行
    其條件；三、債務人經法院通知，無正當理由而不到場，或
    到場而不為真實之陳述，或拒絕提出關係文件或為財產變動
    狀況之報告。又聲請更生或清算不合程式或不備其他要件者
    ，法院應以裁定駁回之。但其情形可以補正者，法院應定期
    間先命補正，消費者債務清理條例第46條、第8 條分別定有
    明文。
二、查本件債務人向本院聲請更生，雖主張：其於消費者債務清
    理條例施行前，曾依照中華民國銀行公會會員辦理消費金融
    案件無擔保債務協商機制與金融機構成立協商（下稱債務協
    商），惟因有不可歸責於己致履行顯有重大困難之事由致無
    從履約，且其無擔保或無優先權之債務總額為新臺幣（下同
    ）5,173,660 元，復未經法院裁定開始更生程序或許可和解
    或宣告破產云云。惟查：本件債務人確曾於民國95年5 月18
    日與各債權銀行成立債務協商乙節，業據債務人提出協議書
    1 份可資憑信。但債務人聲請更生，就成立協商後有何不可
    歸責於己致履行顯有重大困難之事由與證據，債務人僅主張
    每月收入約27,600元，尚須負擔家計，故協商條件每月須繳
    64,349元（債務人誤載為63,000元）顯入不敷出，惟債務人
    就「不可歸責」於己致履行顯有重大困難之事由與證據，迄
    今仍未提出可使法院信其主張為真實之證據而加以釋明，應
    屬「釋明欠缺」。本院乃定期於97年9 月24日通知債務人本
    人到庭為說明，惟債務人無正當理由而未於前述期日到院，
    又前述通知確於97年8 月15日寄存送達，此有送達回證1 紙
    在卷足憑。本件既有消費者債務清理條例第46條第3 款所定
    情形，且上開欠缺又屬無從補正，依上說明，自應駁回其更
    生之聲請。
三、本件更生之聲請既應予駁回，原保全處分已無必要，本院並
    依職權撤銷本院97年8 月26日所為准許保全處分之裁定，爰
    裁定如主文。
中    華    民    國    97    年    9     月    30    日
              民事第一庭    法  官  林哲賢
上為正本係照原本作成。
如不服本裁定，應於裁定送達後10日內，以書狀向本院提出抗告
，並繳納抗告費新臺幣1千元
中    華    民    國    97    年    9     月    30    日
                            書記官  羅美英


司法院資訊處製作；財團法人民間司法改革基金會備份。
